臺灣宜蘭地方法院刑事判決　　　　　　　 96年度易字第399號
公　訴　人　臺灣宜蘭地方法院檢察署檢察官
被　　　告　己○○
　　　　　　丁○○
上列被告等因竊盜案件，經檢察官提起公訴（96年度偵字第2217
號），本院判決如下：
    主  文
己○○共同犯如附表一「罪名」欄所示之罪，俱為累犯，各處如
附表「宣告刑」欄所示之刑，並均減刑為如附表「減刑後刑期」
欄所示之刑。應執行有期徒刑參年，如附表二所列之物均沒收之
。
丁○○共同犯如附表一「罪名」欄所示之罪，俱為累犯，各處如
附表「宣告刑」欄所示之刑，並均減刑為如附表「減刑後刑期」
欄所示之刑。應執行有期徒刑參年，如附表二所列之物均沒收之
。
    事  實
一、己○○前因竊盜案件，經臺灣臺北地方法院以94年度易緝字
    第15號判決判處有期徒刑一年六月確定，於民國95年6月29
    日縮刑期滿執行完畢。丁○○前因毒品危害防制條例案件，
    先後經臺灣士林地方法院以93年度訴字第706號判決判處有
    期徒刑十月、三月，應執行有期徒刑一年確定、經臺灣桃園
    地方法院以94年度訴字第1356號判決判處有期徒刑八月確定
    ，經接續執行後，甫於96年1月13日假釋縮刑期滿執行完畢
    。詎己○○、丁○○猶不知悔改，復基於意圖為自己不法所
    有之竊盜犯意聯絡，二人攜帶己○○所有，客觀上具有危險
    性，足供作為傷害人身體、生命兇器使用之如附表二編號1
    至5所示之鐵撬、鐵剪、水管鉗、鉗子、一字起子，及如附
    表二編號6、7所示之手套、手電筒等工具，先後於附表一編
    號1至9所示之時間、地點，以附表一編號1至9所示之方法竊
    取寅○○、辛○○、卯○○、丙○○、壬○○、戊○鵑、子
    ○○、丑○○、庚○○如附表一編號1至9「竊得物品」欄所
    示之財物得手；先後於附表一編號10至12所示之時間、地點
    ，以附表一編號10至12所示之方法進入乙○、甲○○、癸○○住處著手搜尋財物行竊，惟未竊得任何財物而未遂。嗣己○○、丁○○於96年4月7日因另案竊盜犯行（即本院96年度
    易字第246號案件）為警方逮捕，並扣得己○○所有如附表
    二所示之工具後，己○○、丁○○於有偵查權限之機關及公
    務員發覺渠等所犯如附表一所示之十二件竊盜犯行前，即於
    96年4月20日警方借提詢問時，主動向員警自首犯下如附表
    一所示之十二件竊案，並自願接受裁判。
二、案經辛○○、子○○、癸○○訴由宜蘭縣警察局羅東分局報
    請臺灣宜蘭地方法院檢察署檢察官偵查起訴。
    理  由
一、按被告以外之人於審判外之言詞或書面陳述，除法律有規定
    者外，不得作為證據。又被告以外之人於審判外之陳述，雖
    不符前四條之規定，而經當事人於審判程序同意作為證據，
    法院審酌該言詞陳述或書面陳述作成時之情況，認為適當者
    ，亦得為證據。當事人、代理人或辯護人於法院調查證據時
    ，知有第159條第1項不得為證據之情形，而未於言詞辯論終
    結前聲明異議者，視為有前項之同意，刑事訴訟法第159條
    第1項、第159條之5分別定有明文。本件情形，證人即被害
    人寅○○、辛○○、卯○○、丙○○、壬○○、戊○鵑、子
    ○○、丑○○、庚○○、乙○、甲○○、癸○○於警詢之陳
    述，雖均係被告以外之人於審判外之陳述，但檢察官及被告
    就上開警詢之陳述，已同意採為本案證據，依上開規定，自
    有證據能力。另被告、檢察官於本院審理時對於下列所述之
    其他證據資料，均不爭執其證據能力，本院審酌該等證據資
    料作成時之狀況，並無不宜作為證據情事，依刑事訴訟法第
    159條之5第2項規定，自得作為證據。
二、訊據被告己○○、丁○○除否認「於附表一編號1之時、地
    所竊得之物品為現金七萬元、黃金金飾四兩、鑽鍊一條」乙
    節外，對於其餘犯罪事實均已於警詢、檢察官偵訊及本院審
    理時坦承不諱，核與證人寅○○、丙○○、壬○○、戊○鵑
    、子○○、丑○○、庚○○、甲○○、癸○○於警詢時證述
    之情節；證人辛○○、卯○○、乙○於警詢及檢察官偵訊時
    之證述情節，均相符合，並有現場指認相片二十四張、贓物
    認領保管單一件、本院96年度易字第246號刑事判決書一件
    、附表二所列工具之相片五張在卷可稽。此外，復有另案（
    即本院96年度易字第246號案件）所查扣被告己○○所有之
    附表二所示行竊工具可資佐證。至於被告己○○、丁○○雖
    辯稱「於附表一編號1之時、地所竊得之物品僅為現金五萬
    元，並不是現金七萬元，也沒有偷得黃金金飾四兩、鑽鍊一
    條。」云云，惟查，被告二人於96年2月至4月間，包括本案
    在內，總共犯下多達26起之竊案（於本院96年度易字第246
    號案件中，被告二人犯下十四起竊案，參卷附上開判決書。
    ），被告二人能否正確分辨及記憶其各次行竊所得之財物內
    容，實令人質疑？故渠二人所辯尚難盡信為真。更何況，住
    宅乃私人生活重心，對於是否遭人侵入行竊、遭侵入之次數
    、失竊之財物內容等節，被害人之認知與記憶，自較四處行
    竊之竊賊深刻，且被害人供述內容之可信度亦較應負刑責之
    竊賊高。本件情形，證人即被害人寅○○已於警詢時證述「
    伊於96年2月16日發現住處遭竊賊侵入，經清點後，發現損
    失新臺幣七萬元、黃金金飾四兩、鑽鍊一條。」等情綦詳（
    見警卷第13、14頁），核與被告己○○於警詢時所坦承「伊
    於96年2月16日在宜蘭縣羅東鎮○○街14號竊得新臺幣七萬
    元及金飾一批。」之情節相符（見警卷第3頁），從而，證
    人寅○○之前揭證詞應堪採信，被告二人於附表一編號1所
    載之時、地所竊得之物品確係「新臺幣七萬元、黃金金飾四
    兩、鑽鍊一條」無訛，渠二人事後翻異前詞所為之前揭辯解
    不足採信。綜上所述，本件事證已臻明確，被告二人之犯行
    均堪予認定，均應依法論科。
三、按刑法第321條第1項第3款之攜帶兇器竊盜罪，係以行為人
    攜帶兇器竊盜為其加重條件，此所謂兇器，其種類並無限制
    ，凡客觀上足對人之生命、身體、安全構成威脅，具有危險
    性之兇器均屬之，且祇須行竊時攜帶此種具有危險性之兇器
    為已足，不論行為人是否於攜帶之初即有行兇之意圖、是否
    攜帶之目的在於便利行竊、是否於行竊之過程中已經使用該
    兇器，此觀最高法院70年台上字第1613號、79年台上字第52
    53號判例意旨及同院91年台上字第4078號判決意旨即明。查
    被告己○○、丁○○於行竊時，攜帶使用如附表二編號1至5
    所示之鐵撬、鐵剪、水管鉗、鉗子、一字起子等質地堅硬之
    鐵製工具（參卷附之上開工具相片及本院96年度易字第246
    號判決書），如持之用以施暴、脅迫、抵抗而毆擊人體，依
    一般社會觀念，將足以傷害人之身體、生命，自屬具有危險
    性之兇器，故核被告己○○、丁○○攜帶使用前述鐵撬、鐵
    剪、水管鉗、鉗子、一字起子等工具，於附表一編號1至12
    所列之時、地，竊取他人財物之所為，均係犯附表一編號1
    至12「所犯法條」欄及「罪名」欄內所載之罪。被告己○○
    、丁○○二人間，就上開十二件竊盜犯行，均有犯意聯絡及
    行為分擔，均為共同正犯。又被告己○○、丁○○犯如附表
    一所示之十二件竊盜犯行後，於有偵查權限之機關及公務員
    發覺其犯罪前，即於96年4月20日主動向員警自首全部犯行
    並自願接受裁判之事實，業據被告二人於本院審理時陳明在
    卷，核與證人即承辦員警黃文南、林文賢於本院審理時結證
    之情節相符（見本院卷第96至98頁），是被告二人均已符自
    首之要件，爰均依刑法第62條前段之規定，減輕渠二人所犯
    如附表一所示之十二件竊盜罪之刑。另被告己○○前因竊盜
    案件，經臺灣臺北地方法院以94年度易緝字第15號判決判處
    有期徒刑一年六月確定，於95年6月29日縮刑期滿執行完畢
    ；被告丁○○則因毒品危害防制條例案件，先後經臺灣士林
    地方法院以93年度訴字第706號判決判處有期徒刑十月、三
    月，應執行有期徒刑一年確定、經臺灣桃園地方法院以94年
    度訴字第1356號判決判處有期徒刑八月確定，經接續執行後
    ，甫於96年1月13日假釋縮刑期滿執行完畢等事實，有卷附
    之臺灣高等法院被告前案紀錄表二件可資參照，渠二人於受
    有期徒刑之執行完畢後，五年以內故意再犯有期徒刑以上之
    附表一所示十二件竊盜罪，俱為累犯，均應依法加重渠二人
    所犯如附表一所示之十二件竊盜罪之刑，並均與前揭減輕部
    分，先加後減之。又被告己○○、丁○○於附表一編號10至
    12之時、地著手於竊盜犯罪行為之實行而不遂，均為未遂犯
    ，爰依刑法第25條第2項之規定，再遞減輕其所犯如附表一
    編號10至12所示三件竊盜罪之刑。另被告己○○、丁○○所
    犯如附表一所示之十二件竊盜犯行，容有相當之時間間隔，
    且係在不同地點為之，從外觀上可知係不同人之財物，客觀
    上亦係侵害不同之法益，顯非基於同一竊盜犯意接續為之，
    其犯意各別，行為互殊，均應予分論併罰。爰審酌被告己○○、丁○○之素行、智識程度；犯罪之動機、目的、手段、
    各次行竊之手段及所得財物價值；為一己私利，多次攜帶兇
    器，毀越門扇或安全設備，於夜間侵入住宅行竊，惡性非輕
    ；犯後主動自首坦承犯行，態度尚佳及被害人所受損害等一
    切情狀，分別量處被告二人如附表一編號1至12「宣告刑」
    欄所示之刑，且均依中華民國九十六年罪犯減刑條例第2條
    第1項第3款之規定，減刑為如附表一編號1至12「減刑後刑
    期」欄所示之刑，並合併定被告二人所犯前揭十二件竊盜罪
    之應執行刑各為有期徒刑三年，以示警懲。又如附表二所列
    之物，雖為另案所查扣（即本院96年度易字第246號案件）
    ，並已判決宣告沒收之，惟上開判決尚未確定及執行（參卷
    附之臺灣高等法院被告前案紀錄表），且前揭工具均為被告
    己○○所有、供犯附表一所示十二件竊盜犯行所用之物等情
    ，亦據被告己○○、丁○○供明在卷，仍應依刑法第38條第
    1項第2款之規定，於渠二人所犯如附表一編號1至12所示十
    二件竊盜罪各罪下宣告沒收之，並併執行之。
據上論斷，應依刑事訴訟法第284條之1、第299條第1項前段，刑
法第28條、第321條第1項第1款、第2款、第3款、第2項、第25條
第2項、第47條第1項、第62條前段、第38條第1項第2款、第51條
第5款、第9款、第10款，判決如主文。
本案經檢察官吳廣莉到庭執行職務
中　　華　　民　　國　　96　　年　　10　　月　　30　　日
                  刑事第三庭法  官  劉家祥
以上正本證明與原本無異。
如不服本判決應於收受本判決後10日內向本院提出上訴書狀，並
應敘述具體理由。若未敘述理由者，應於上訴期間屆滿後20日內
向本院補提理由書狀(均須按他造當事人之人數附繕本)。
                            書記官  邱淑秋
中　　華　　民　　國　　96　　年　　10　　月　　31　　日
附錄案論罪科刑法條全文：
刑法第321條（加重竊盜罪）
犯竊盜罪而有左列情形之一者，處6月以上、5年以下有期徒刑：
一  於夜間侵入住宅或有人居住之建築物、船艦或隱匿其內而犯之者。
二  毀越門扇、牆垣或其他安全設備而犯之者。
三  攜帶兇器而犯之者。
四  結夥三人以上而犯之者。
五  乘火災、水災或其他災害之際而犯之者。
六  在車站或埠頭而犯之者。
前項之未遂犯罰之。
